Buhofstrasse 5 9444, Diepoldsau Switzerland

+41 79 361 08 63 info@dominik-graf.ch

Portfolio: https://www.dominik-graf.ch

Application

Dominik Graf

Front-End Developer

Attachement:

- CV
- job reference
- LAP



Dominik Graf Front-End Developer Buhofstrasse 5 9444, Diepoldsau Switzerland

+41 79 361 08 63 info@dominik-graf.ch

Portfolio: https://www.dominik-graf.ch

About Me

I am a Swiss Web Developer with experience in building web apps with JavaScript & Angular. You can find my projects which include responsive websites and business apps in my public portfolio. My IT Journey started with a simple website on Wix. I quickly realized that I enjoy it and that I want to understand more about the technology behind it and create solutions for others. To expand my knowledge and skills in this area, I decided to take a professional and supervised further education course. There I acquired my knowledge in HTML, CSS and Javascript, as well as the framework Angular. I realized this by programming different individual and group projects and was able to quickly gather success. Now I am happy to be ready for the next step and would like to start my career in IT in a junior developer position.

Main Stack:

- JavaScript
- TypeScript, Angular, Material Design
- HTML, CSS, SCSS, Bootstrap

Side Stack:

- Git, APIs (REST), Google Firebase, Scrum

Skills

- Building Applications with JavaScript & Angular: I built landing-pages
 and several web apps as well as OOP-based Jump-and-Run-Games with
 the respective technologies.
- **High sense of responsibility:** I am used to taking responsibility and working diligently as I always did in my job as a polymechanic.
- Learning with great joy and fast: I'm open to learning new skills and have proven over the last few months that I can work hard towards a goal and achieve it as I'm working as a polymechanic alongside the course while completing the course at the same time.
- Stamina: I did a variety of web development projects, so I have been debugging and solving problems constantly. Because I am very patient, I can keep a cool head and solve problems in a structured way.

Professional Experience

Lässer AG/ Polymechanic

September 2021 - PRESENT, 9444 Diepoldsau

At the company Lässer AG I was able to complete the training as a polymechanic with specialization in CNC turning. My strength is especially the ability to quickly take on new orders and produce workpieces.

- Program and run in the CNC lathe
- Masching of complex turned parts
- Responsible for three CNC lathes

Feher AG/ Polymechanic

September 2020 - August 2021, 9436 Balgach

After my apprenticeship, I worked for a year at the Feher company. There I was able to gain the experience of programming with Mastercam on a turning and milling center. This enabled me to work very efficiently and with versatile workpieces.

Education

Developer Akademie / JavaScript & Angular Web Development Training

June 2022 - September 2020, Munich

Project based coding academy. Main Stack: JavaScript, Angular

Portfolio: https://www.dominik-graf.ch

Extensive Coding School, Learning Front-End Development, Coding, Agile Project Management and building several projects in teams and alone.

BZR-Rorschach / Polymechanic EFZ

August 2016 - August 2020, 9400 Rorschach

I completed vocational training as a polymechanic with an overall grade of 5.1. You can find my final apprenticeship grade in the detail below.

Languages

German: native

English: medium

Referenz

Junus Ergin (Software Development Coach): junus@developerakademie.com +49 1573 7033036

Daniel Milic (Head of CNC turing department Lässer AG):

daniel.milic@laesser.ch +41 71 737 92 92

LÄSSER AG

Stickmaschinen – Embroidery Machines Industriestrasse 1 CH-9444 Diepoldsau Switzerland Tel. +41 71 737 92 92 sales@laesser.ch | www.laesser.ch Firmen Nr. CH-320.3.019.625-9 EORI DE218370236299991 UID CHE-105.967.832



Zwischenzeugnis

Diepoldsau, 1. September 2022

Als innovatives Familienunternehmen mit Hauptsitz in Diepoldsau/SG entwickelt, produziert und vertreibt die LÄSSER AG Stickmaschinen und Zusatzapparate für internationale Kunden in der Textilbranche.

Name

Graf Dominik

Geburtsdatum

28.01.2001

Eintrittsdatum

01.09.2021

Funktion

Polymechaniker

Arbeitspensum

01.09.2021 - 31.03.2022 100 %

ab 01.04.2022 80 %

Wir bestätigen, dass Herr Dominik Graf seit dem 1. September 2021 in unterschiedlichen Arbeitspensen in unserem Unternehmen beschäftigt ist.

Seine Aufgaben umfassen im Wesentlichen:

- Programmieren, Einrichten und Bedienen von 5-achsigen CNC-Drehmaschinen (Fanuc-Steuerung)
- Fertigung von Einzelteilen, Klein- und Grossserien nach Zeichnungen und Skizzen

Herr Graf ist hauptsächlich für das selbstständige Programmieren und Einrichten von Drehteilen auf CNC-Drehmaschinen zuständig. Dabei handelt es sich um Einzelteile sowie Klein- und Grossserien.

Dank seiner schnellen Auffassungsgabe erkennt Herr Graf Zusammenhänge rasch und findet sich in neuen Aufgaben stets leicht zurecht. Er arbeitet sehr exakt, sorgfältig und selbständig und zeigt stets hohe Einsatzbereitschaft und grosse Zuverlässigkeit bei der Ausführung seiner Aufgaben. Herr Graf erbringt sowohl in qualitativer als auch in quantitativer Hinsicht konstant sehr gute Leistungen.

Wir kennen Herrn Graf als zielstrebigen, ehrlichen und freundlichen Mitarbeiter, der aufgrund seiner offenen und teamfähigen Art sehr geschätzt wird. Sein Verhalten gegenüber Vorgesetzen und Arbeitskollegen ist stets einwandfrei.

Dieses Zwischenzeugnis wird auf Wunsch von Herrn Graf ausgestellt. Er befindet sich in einem ungekündigten Arbeitsverhältnis. An dieser Stelle danken wir ihm für seinen bisher geleisteten Einsatz und freuen uns auf die weitere Zusammenarbeit.

Lässer AG

Romeo Stieger Leiter Produktion Rubner Martina

Mile

Personal

LÄSSER AG

Stickmaschinen – Embroidery Machines Industriestrasse 1 CH-9444 Diepoldsau Switzerland Tel. +41 71 737 92 92 sales@laesser.ch | www.laesser.ch Firmen Nr. CH-320.3.019.625-9 EORI DE218370236299991 UID CHE-105.967.832



Graf Dominik Buhofstrasse 5 CH-9444 Diepoldsau

Diepoldsau, 20. November 2019

Zwischenzeugnis

Wir bestätigen, dass Herr Dominik Graf, geboren am 28. Januar 2001, seit dem 1. Januar 2019 die Lehre als Polymechaniker EFZ (Profil G) absolviert. Er ist im dritten Lehrjahr in unserem Unternehmen eingestiegen und setzt die Lehre hier fort. Er befindet sich derzeit im vierten und letzten Lehrjahr.

Die Firma Lässer ist ein international tätiges Unternehmen mit Sitz in Diepoldsau, das Hochleistungs-Stickmaschinen und Zusatzapparate für den weltweiten Einsatz bei Kunden in der Textilbranche entwickelt, produziert und vertreibt.

Während seiner Lehrzeit wird Herr Graf in folgenden Bereichen ausgebildet und eingesetzt:

- Feilen, Bohren, Gewindeschneiden, Reiben, Senken
- Bedienung von konventionellen Drehbänken und Fräsmaschinen
- Richtiges Ablesen und Interpretieren eines Auftrags
- Messen und Prüfen von Werkstücken

Derzeit liegt der Schwerpunkt der Ausbildung in der Erlernung der CNC-Bearbeitung auf einer CNC-Drehbank mit 5 Achsen (Fanuc) und zwei Fräsmaschinen mit je 3 Achsen (Fanuc und Heidenhain).

Im Laufe seiner Ausbildung hat Dominik Graf sein Fachwissen stetig und mit gesundem Ehrgeiz ausgebaut. Er zeichnet sich durch seine hohe Motivation, Einsatzbereitschaft und sein grosses Interesse Neues zu lernen aus. Er erkennt Zusammenhänge und verknüpft praktisches und theoretisches Wissen, um es dann effektiv in der täglichen Arbeit umzusetzen.

Dominik Graf arbeitet stets ruhig und konzentriert, in einem schnellen Tempo. Er behält auch in hektischen Situationen und unter hoher Arbeitsbelastung immer den Überblick und führt die ihm übertragenen Aufgaben dabei immer sehr sauber, sorgfältig und zuverlässig aus. Mit seinen Leistungen sind wir stets sehr zufrieden.

Wir kennen ihn als sehr zielstrebigen Lernenden, der engagiert an seine Aufgaben herangeht, Eigeninitiative zeigt und sich einbringt. Sein Verhalten gegenüber Vorgesetzten und Arbeitskollegen ist stets vorbildlich.

Dieses Zwischenzeugnis wird auf Wunsch von Herrn Graf ausgestellt. Wir bedanken uns für seinen bisherigen wertvollen Einsatz und freuen uns auf die weitere Zusammenarbeit!

Lässer AG

Pascal Etter Lehrlingsausbildner Martina Rubner Administration



Fähigkeitszeugnis Certificat de capacité Attestato di capacità Attestat da qualificaziun

Name Nom Cognome

Graf Num

Vorname Prénom

Nome

Prenum Dominik

geboren am Date de naissance

nato/a il Data da nasch.

28.01.2001

Bürgerort (CH) / Staatsangehörigkeit

Lieu d'origine (CH) / nationalité

Luogo di origine (CH) / nazionalità

Lieu da burgais (CH) / naziunalitad

Wolfhalden AR

hat das Qualifikationsverfahren bestanden als a réussi la procédure de qualification de ha superato la procedura di qualificazione di ha fatg cun success la procedura da qualificaziun sco

Polymechaniker EFZ

Lehrbetrieb / Institution Entreprise formatrice / institution Azienda di tirocinio / istituzione Manaschi d'emprendissadi / instituziun

Lässer AG Stickmaschinen Diepoldsau

Ort und Datum Lieu et date Luogo e data Lieu e data

St. Gallen, 14.08.2020

Kantonale Behörde Autorité cantonale Autorità cantonale Autoritad chantunala

Amt für Berufsbildung Der Leiter





Notenausweis

berufliche Grundbildung

Bulletin de notes

de la formation professionnelle initiale

Certificato delle note

relativo alla formazione professionale di bas

Attestat da notas

da la furmaziun fundamentala professiunala

als

de

di Polymechaniker EFZ

sco Profil G

Name Nom Cognome

Num Graf

Vomame Prénom Nome

> Prenum Dominik

geboren am Date de naissance

nato/a il

Data da nasch. 28.01.2001

Bürgerort (CH) / Staatsangehörigkeit

Lieu d'origine (CH) / nationalité

Luogo di origine (CH) / nazionalità Lieu da burgais (CH) / naziunalitad

Wolfhalden AR

Fachbezeichnungen und Noten Branches et notes

Roms e notas

Teilprüfung Praktische Arbeiten

Berufskenntnisse Allgemeinbildung

Erfahrungsnote

5.0 4.8 DSP

Gesamtnote

5.1

5.0

5.4

Das eidgenössische Fähigkeitszeugnis wurde erteilt.

Ort und Datum Lieu et date Luogo e data

Lieu e data

St. Gallen, 25.06.2020

Für die kantonale Behörde Pour l'autorité cantonale

Per l'autorità cantonale Per l'autoritad chantunala Gian Bazzi, Präsident LPK

Markus Sieger, Prüfungsleiter

Kommission für die Abschlussprüfungen (LPK)